【裁判字號】    99,訴,1711
【裁判日期】    990630
【裁判案由】    毒品危害防制條例
【裁判全文】
臺灣板橋地方法院刑事判決              99年度訴字第1711號
公  訴  人  臺灣板橋地方法院檢察署檢察官
被      告  甲○○
上列被告因違反毒品危害防制條例案件，經檢察官提起公訴（99
年度毒偵字第2309號），被告於準備程序中就被訴事實為有罪之
陳述，經本院合議庭裁定由受命法官獨任進行簡式審判程序，判
決如下：
    主  文
甲○○施用第一級毒品，處有期徒刑陸月，如易科罰金，以新臺
幣壹仟元折算壹日。扣案之第一級毒品海洛因貳包（驗餘淨重零
點零柒貳零公克）均沒收銷燬，盛裝上開第一級毒品海洛因之包
裝袋貳只均沒收。
    事  實
一、甲○○曾於民國95年間，因施用毒品案件，經本院以95年度
    毒聲字第1947號裁定送勒戒處所觀察、勒戒後，認有繼續施
    用毒品之傾向，再經本院以96年度毒聲字第214 號裁定令入
    戒治處所施以強制戒治，業於96年11月15日強制戒治執行完
    畢釋放，並由臺灣板橋地方法院檢察署檢察官以97年度戒毒
    偵字第11號為不起訴處分確定。詎甲○○仍不知悔改，基於
    施用第一級毒品海洛因之犯意，於99年3 月4 日8 時許（起
    訴書略載為99年3 月4 日14時50分許回溯26小時內某時），
    在臺北縣永和市○○街附近之公共廁所內，以注射針筒注射
    之方式，施用海洛因1 次。嗣於99年3 月4 日14時50分許，
    在臺北縣永和市○○路86巷口為警查獲，並扣得海洛因2 包
    （驗餘淨重0.0720公克）。經警採集其尿液檢體送驗後，呈
    現嗎啡陽性反應，始悉上情。
二、案經臺北縣政府警察局中和第一分局移送臺灣板橋地方法院
    檢察署檢察官偵查起訴。
    理  由
一、本案被告甲○○所犯係死刑、無期徒刑、最輕本刑為3 年以
    上有期徒刑以外之罪，其於準備程序中就前揭被訴事實為有
    罪之陳述，經受命法官告知簡式審判程序之旨，並聽取其與
    公訴人之意見後，本院認無不得或不宜改依簡式審判程序進
    行之情事，依刑事訴訟法第273 條之1 第1 項、第284 條之
    1 規定，裁定本案由受命法官獨任進行簡式審判程序；且依
    刑事訴訟法第273 條之2 及第159 條第2 項規定，不適用傳
    聞法則有關限制證據能力之相關規定，合先敘明。
二、上揭犯罪事實，業據被告於本院審理時自白不諱，且被告為
    警查獲後，經警採集其尿液檢體送鑑定，先以酵素免疫分析
    法（EIA ）初步檢驗，呈現鴉片類陽性反應，再以氣相層析
    質譜儀法（GC/MS ）確認檢驗，亦呈現嗎啡陽性反應等情，
    此有臺灣檢驗科技股份有限公司於99年3 月24日所出具報告
    編號UL/2010/30300 號之濫用藥物檢驗報告、臺北縣政府警
    察局中和第一分局毒品危害防制條例案犯罪嫌犯人姓名及代
    碼對照表各1 紙在卷可稽（見偵查卷宗第25、27頁）。扣案
    之米色粉末2 包，經送鑑定後，認淨重0.0740公克，取樣0.
    0020公克，餘重0.0720公克，檢出含有海洛因之成分等節，
    亦有交通部民用航空局航空醫務中心99年3 月17日航藥鑑字
    第0991728 號毒品鑑定書1 紙附卷可考（見偵查卷宗第26頁
    ），復有上開海洛因2 包扣案可資佐證，足徵被告任意性自
    白與事實相符，應堪採信。再被告前於95年間，因施用毒品
    案件，經本院以95年度毒聲字第1947號裁定送勒戒處所觀察
    、勒戒後，認有繼續施用毒品之傾向，再經本院以96年度毒
    聲字第214 號裁定令入戒治處所施以強制戒治，業於96年11
    月15日強制戒治執行完畢釋放，並由臺灣板橋地方法院檢察
    署檢察官以97年度戒毒偵字第11號為不起訴處分確定等情，
    此觀卷附臺灣高等法院被告前案紀錄表1 份即明，足認被告
    係於上述強制戒治執行完畢釋放後5 年內為本案施用毒品犯
    行，自應依毒品危害防制條例第23條第2 項規定，依法追訴
    、處罰。本案事證明確，被告犯行洵堪認定，應依法論科。
三、按海洛因係毒品危害防制條例第2 條第2 項第1 款所明定列
    管之第一級毒品。是核被告所為，係犯毒品危害防制條例第
    10條第1 項之施用第一級毒品罪。被告施用海洛因前後，持
    有海洛因之低度行為，為施用之高度行為所吸收，不另論罪
    。爰審酌被告曾因施用毒品案件，經觀察、勒戒及強制戒治
    執行完畢釋放，並獲得不起訴處分之寬典（見卷附臺灣高等
    法院被告前案紀錄表），猶再犯本件施用第一級毒品罪，惟
    念其犯後坦承犯行，且業自97年5 月9 日起在天主教耕莘醫
    院接受美沙冬替代療法治療，至今並無缺席，此觀天主教耕
    莘醫院乙種診斷證明書1 紙甚明（見本院卷宗第38頁），尤
    以施用毒品係自戕行為，對他人法益尚無具體危害，兼衡被
    告之品行、智識程度、生活狀況、犯罪之動機、目的、手段
    、犯罪後之態度等一切情況，量處如主文所示之刑，並諭知
    易科罰金之折算標準。
四、扣案之海洛因2 包（驗餘淨重公0.0720克），為本案查獲之
    第一級毒品，應依毒品危害防制條例第18條第1 項前段規定
    宣告沒收銷燬（因鑑定所需而取樣耗用之0.0020公克部分，
    既已滅失，自毋庸為沒收銷燬之諭知，併此敘明）；至扣案
    用以盛裝上開海洛因之包裝袋2 只，於鑑定時既可與海洛因
    分別秤重，足證可與海洛因析離，且係用於包裹毒品，防其
    裸露、潮濕，便於持有、攜帶與施用，均係被告所有供犯罪
    所用之物，業據其於本院審理時供承不諱（見本院卷宗第22
    頁反面），爰依刑法第38條第1 項第2 款規定，均併予宣告
    沒收。
據上論斷，應依刑事訴訟法第273 條之1 第1 項、第299 條第1
項前段，毒品危害防制條例第10條第1 項、第18條第1 項前段，
刑法第11條前段、第41條第1 項前段、第38條第1 項第2 款，判
決如主文。
本案經檢察官張世聰到庭執行職務。
中    華    民    國    99    年     6    月    30    日
                  刑事第九庭    法  官    賴彥魁
上列正本證明與原本無異。
如不服本判決，應於判決送達後10日內，向本院提出上訴書狀，
並應敘述具體理由；其未敘述上訴理由者，應於上訴期間屆滿後
20日內向本院補提理由書（均須按他造當事人之人數附繕本），
「切勿逕送上級法院」。
                                書記官    楊文祥
中    華    民    國    99    年     6    月    30    日
附錄本案論罪科刑法條全文：
毒品危害防制條例第10條
施用第一級毒品者，處6 月以上5 年以下有期徒刑。
施用第二級毒品者，處3 年以下有期徒刑。

司法院資訊處製作；財團法人民間司法改革基金會備份。
